FABIO VISCUSO

FULL STACK DEVELOPER

Telefono (+39) 3519966861

E-mail

viscuso.fabio@outlook.it

Indirizzo

Via Salvo D'Acquisto 5, Aci Catena, 95022, Catania, Italy

Website

https://fabioviscuso.website

LinkedIn

https://www.linkedin.com/in/fabioviscuso

Github https://github.com/FabioViscuso

SKILLS

- HTML5
- CSS3 (Bootstrap, Tailwind),
- JavaScript
- TypeScript
- React (Redux Toolkit, Zustand, Router)
- Next.js
- Node.js
- Express
- SQL (PostgreSQL)
- NoSQL (MongoDB, DynamoDB)
- ORMs (Prisma, Sequelize)
- AWS Services
- Git (GitHub, GitLab, BitBucket)
- Linux basics (WSL2)
- Rust
- WebAssembly
- Agile workflow
- · Teamwork remoto e distribuito

FORMAZIONE

Web Development Bootcamp

Develhope - February 2022 - September 2022

Tecnologie studiate:

- Git, HTML5, CSS3, JavaScript ES6, React 18, Redux, TypeScript, Node.js 16+, Express 4, elementi di SQL Databases
- Agile/SCRUM Workflow, teamwork e team leadership
- Hosting: Vercel, Netlify, Heroku, e AWS

Corso di Informatica

University of Catania - 2017 - 2019

Titolo non conseguito.

Esami superati:

- Analisi e Matematica discreta
- Programmazione 1, 2
- · Basi di Sviluppo Web
- Interazione e Multimedia
- Architettura dei Calcolatori
- Reti di Calcolatori
- Fondamenti di Informatica (macchine di Turing, espressioni regolari)

PROFILO

Noto per la dedizione costante nel rimanere al passo con i progressi tecnologici e le best practice, con la capacità di adattarsi a nuove tecnologie e framework con facilità, e incline allo sviluppo professionale continuo. Meticoloso nell'approccio alla scrittura, al test e al debug del codice allo scopo di produrre applicazioni web robuste e ad alte prestazioni. Impegnato nella creazione di interfacce utente intuitive e nell'ottimizzazione dell'esperienza utente. Spinto dal desiderio di fornire codice di alta qualità, garantendo efficienza, stabilità e scalabilità delle applicazioni web.

ESPERIENZA PROFESSIONALE

Full Stack Developer

Unordinary

Ottobre 2023 - In corso

Sviluppo del MVP di un servizio di nuova generazione per la gestione di relazioni e costi aziendali.

Tecnologie:

- AWS (Cognito, S3, CloudFront, DynamoDB, Lambda, Api Gateway), in modalità laC mediante uso di AWS CDK
- React (Vite, Router, Redux, AWS Amplify Libraries)
- TypeScript

Full Stack Developer

Deloitte Digital

Novembre 2022 - Maggio 2023

Sviluppo di e-commerce per conto di un noto brand della grande distribuzione. Implementazione di business logic e nuove funzionalità, occasionale lavoro su integrazioni di terze parti e bug fixing grafico.

Tecnologie:

- Salesforce Commerce Cloud B2C Commerce, SFRA
- isml
- CSS (SASS + Bootstrap)
- JS ES6, jQuery
- E2E testing con CodeceptJS e Selenium WebDriver
- Jira + Confluence per task management e documentazione

Front End Developer

SEO Tester Online

Novembre 2019 - Gennaio 2021

Bug fixing e refactoring di vari e-commerce di un brand italiano nel settore moda. Implementazione del sito web della parent company in collaborazione con esperto UI/UX aziendale. Sviluppo di un tool di SERP preview per uso interno e bug fixing sulla suite di prodotto principale.

Tecnologie:

- Stack base (HTML, CSS, JavaScript)
- Docker
- VirtualBox + Vagrant, Windows Subsystem for Linux 2
- CMS: Magento, WordPress.